【裁判字號】    95,訴緝,3
【裁判日期】    950127
【裁判案由】    稅捐稽徵法等
【裁判全文】
臺灣板橋地方法院刑事判決               95年度訴緝字第3號
公  訴  人  臺灣板橋地方法院檢察署檢察官
被      告  甲○○
上列被告因違反稅捐稽徵法等案件，經檢察官聲請簡易判決處刑
（九十四年度偵字第四九四號），本院受理後（九十四年度簡字
第四四八八號），認不宜逕以簡易判決處刑，改適用通常程序審
理，被告就被訴事實為有罪陳述，經合議庭裁定，適用簡式審判
程序，判決如下：
    主  文
甲○○公司負責人為納稅義務人，以不正當方法逃漏稅捐，處有
期徒刑拾月。
    事  實
一、甲○○係設於臺北市士林區○○○路○段二五一號二樓德行
    科技股份有限公司（下稱德行公司）之董事長，為公司法所
    規定之負責人，明知德行公司於民國九十年十一月間並未向
    設於臺北縣土城市○○路四十二號一樓鑫旺國際科技有限公
    司（下稱鑫旺公司，負責人為陳信智，違反商業會計法部分
    ，業經本院以九十四年度訴字第二一四二號判決）進貨，竟
    為逃漏德行公司營業稅，陸續向鑫旺公司取得開立日期為九
    十年十一月之不實統一發票共計十一張，合計銷售額為新臺
    幣（下同）三千七百九十九萬八千三百五十元，並於九十一
    年一月間持向財政部臺北市國稅局申報該公司該期營業稅（
    按取得之統一發票開立日期，依營業稅法規定，以每二個月
    為一期，於次期開始十五日內，即九十年十一月、十二月份
    營業稅，於次年一月申報），用以扣扺進項稅額，而逃漏德
    行公司，九十年十一月、十二月份之營業稅，計為一百八十
    九萬九千九百二十一元（逃漏營業稅額係以當期不實統一發
    票營業稅額合計計算）。德行公司所取得不實統一發票開立
    日期、銷售人名稱、發票號碼、銷售額、逃漏營業稅金額，
    詳如附表所示。
二、案經財政部臺灣省北區國稅局移送臺灣板橋地方法院檢察署
    檢察官偵查聲請簡易判決處刑，本院改適用簡式審判程序審
    理。
    理  由
一、訊據被告甲○○對於上揭違反稅捐稽徵法之犯行，坦承不諱
    ，並有卷附財政部臺灣省北區國稅局九十三年七月五日北區
    國稅法一字第○九三一○三四二七一號刑事案件移送書所附
    查稽案件稽查報告書、公司及負責人基本資料、有關進項、
    銷項、申報扣抵營業稅狀況之專案申請調檔統一發票查核名
    冊及清單、鑫旺公司於九十年十一、十二月份營業人進銷項
    憑證交查異常查核清單、鑫旺公司之年度營業稅申報情形查
    詢作業、鑫旺公司案卷資料、營利事業統一發票變更登記申
    請書、財政部臺灣省北區國稅局臺北縣分局九十四年十二月
    二日北區國稅北縣三字第○九四○○四二二八一號函及所附
    九十年十一月、十二月營業稅年度資料查詢、公司行號涉嫌
    虛設行號大額銷項對象彙整分析表、營業稅選案查核報告表
    、營利事業暨扣繳單位資料查詢表及財團法人金融聯合徵信
    中心公司董事及經理人名單可稽。被告之自白與事實相符，
    本件事證明確，犯行洵堪認定，應依法論科。
二、被告係德行公司之董事長，為公司法第八條規定之公司負責
    人，被告明知德行公司與鑫旺公司並無買賣貨物之事實，竟
    取得鑫旺公司開立不實之統一發票，供德行公司為進項憑證
    ，按稅捐稽徵法第四十一條之罪，依同法第四十七條第一款
    規定，係將納稅義務人為公司組織之刑事責任，基於刑事政
    策之考量，於其應處徒刑範圍內，轉嫁於公司之負責人，被
    告為公司負責人，德行公司為逃漏稅捐之納稅義務人，以不
    實之統一發票為進項憑證以扣抵九十年十一月、十二月份之
    銷項稅額，以此申報而逃漏營業稅行為，應成立稅捐稽徵法
    第四十一條之罪，依同法第四十七條之規定，並應轉嫁於被
    告，是核被告所為，係犯稅捐稽徵法第四十一條之逃漏稅捐
    罪。檢察官於聲請書中未載明稅捐稽徵法第四十七條之旨，
    自屬疏漏；又認被告以不實之統一發票申報營業稅之行為，
    亦涉犯刑法第二百十六條、第二百十五條之行使業務登載不
    實文書罪嫌云云，惟公司向稅捐稽徵機關申報營業稅，係履
    行其公法上納稅之義務，並非業務行為（此可參最高法院八
    十四年度台上字第五九九九號判決），所持見解應有誤會，
    然此均經公訴人於本院審理時更正，應予敘明。爰審酌被告
    取得虛開之統一發票，為德行公司之進項憑證，其金額達三
    千七百餘萬元，以扣抵各該月份之銷項稅額，逃漏營業稅之
    金額亦達一百八十九萬餘元，及被告犯罪後已經坦承犯行，
    態度良好，及犯罪之動機、目的、手段等一切情狀，量處如
    主文所示之刑，以示懲儆。
據上論斷，應依刑事訴訟法第四百五十二條、第二百七十三條之
一第一項、第二百九十九條第一項前段，稅捐稽徵法第四十一條
、第四十七條第一項，判決如主文。
本案經檢察官朱立豪到庭執行職務。
中    華    民    國    95    年    1     月    27    日
                  臺灣板橋地方法院刑事第十七庭
                              法  官  王綽光
以上正本證明與原本無異
如不服本判決應於送達後10日內向本院提出上訴狀
                              書記官  林文達
中    華    民    國    95    年    1     月    27    日
附錄本案論罪科刑法條全文：
稅捐稽徵法第41條
 (逃漏稅捐之處罰)
納稅義務人以詐術或其他不正當方法逃漏稅捐者，處 5 年以下有
期徒刑、拘役或科或併科新台幣 6 萬元以下罰金。
稅捐稽徵法第47條
 (法人或非法人團體負責人之刑責)
本法關於納稅義務人、扣繳義務人及代徵人應處徒刑之規定，於
左列之人適用之：
一  公司法規定之公司負責人。
二  民法或其他法律規定對外代表法人之董事或理事。
三  商業登記法規定之商業負責人。
四  其他非法人團體之代表人或管理人。


司法院資訊處製作；財團法人民間司法改革基金會備份。
